臺灣高等法院刑事判決
109年度上訴字第39號
上  訴  人  
即  被  告  李俊憶


選任辯護人  趙元昊律師
            洪鈴喻律師
上列上訴人因違反槍砲彈藥刀械管制條例等案件，不服臺灣新北
地方法院108年度訴字第157號，中華民國108年11月7日第一審判
決（起訴案號：臺灣新北地方檢察署107年度偵字第12573號），
提起上訴，本院判決如下：
    主  文
上訴駁回。
    事  實
一、李俊憶明知具有殺傷力之改造手槍、子彈，係分屬槍砲彈藥
    刀械管制條例第4條第1項第1款、第2款所列管之槍砲、彈藥
    ，非經中央主管機關之許可，不得持有，亦明知4-甲基甲基
    卡西酮屬毒品危害防制條例第2條第2項第3款所規定之第三
    級毒品，竟基於持有可發射子彈具有殺傷力改造手槍、子彈
    及持有第三級毒品純質淨重20公克以上之犯意，於民國10
　　6年11至12月間某日，在臺北市林森北路某處，因真實姓名 
    年籍不詳、綽號「小可」之成年人（下稱「小可」）先前積
    欠其債務，故要求「小可」需提供物品以供擔保其前所積欠
    之債務，「小可」遂交付仿半自動手槍製造，換裝土造金屬
    槍管而成之改造手槍1支（含彈匣1個；槍枝之管制編號0000
    000000）、具有殺傷力之口徑9mm制式子彈8顆及內含第三級
    毒品4-甲基甲基卡西酮咖啡包300包，經李俊憶同意後，即
    自「小可」處取得上開物品而持有之。嗣李俊憶於107年4月
    14日凌晨1時30分許，在新北市○○區○○路000號前，因形跡可
    疑為警盤查，經李俊憶乘坐之車牌號碼0000-00號自用小客
    車（下稱本案自小客車）車主同意搜索，當場在本案自用小
    客車後車廂內扣得前開改造槍枝1枝、制式子彈8顆及咖啡包
    300包，而悉上情 。
二、案經新北市政府警察局中和分局報告臺灣新北地方檢察署檢
    察官偵查起訴。
    理  由
壹、證據能力部分：
一、按被告以外之人於審判外之言詞或書面陳述，除法律有規定
    者外，不得作為證據，刑事訴訟法第159條第1項定有明文。
    又被告以外之人於審判外之陳述，雖不符刑事訴訟法第159
    條之1至第159條之4之規定，而經當事人於審判程序同意作
    為證據，法院審酌該言詞陳述或書面陳述作成時之情況，認
    為適當者，亦得為證據；當事人、代理人或辯護人於法院調
    查證據時，知有同法第159條第1項不得為證據之情形，而未
    於言詞辯論終結前聲明異議者，視為有前項之同意，刑事訴
    訟法第159條之5亦有明文。查本件檢察官、上訴人即被告李
    俊憶及其辯護人於言詞辯論終結前，均未就本院所認定犯罪
    事實而經調查採用之證據之證據能力予以爭執（見本院卷第
    77至87頁、第122至125頁），本院復審酌各該證據作成時之
    情況，尚無違法及證明力明顯過低之瑕疵，認以之作為證據
    應屬適當，揆諸上開規定，本件經調查之證據，均有證據能
    力。
二、至於本院所引之非供述證據部分，並無證據證明係公務員違
    法取得，亦無依法應排除其證據能力之情形，應有證據能力
    。 
貳、實體部分：　　
一、認定犯罪事實所憑之證據及理由： 　　
  ㈠上揭犯罪事實，業據被告於警詢、偵查、原審及本院審理中
    坦承不諱（見臺灣新北地方檢察署107年度偵字第12573號卷
    【下稱偵12573卷】第15至21頁、第219至223頁；臺灣新北
    地方法院108年度訴字第157號卷【下稱原審卷】卷一第56至
    58頁；原審卷二第43頁；本院卷第76頁、第126頁 ），並有
    新北市政府警察局中和分局搜索扣押筆錄暨扣押物品目錄表
    （見偵12573卷第77至81頁）、新北市政府警察局槍枝初步
    檢視報告表（見偵12573卷第125至130頁）、現場監視器翻
    拍畫面、扣案物照片（見偵12573卷第131至149頁）、現場
    蒐證照片暨監視器翻拍畫面（見原審卷依第283至301頁）、
    原審勘驗警方搜索光碟所製作之勘驗筆錄擷圖（見原審卷一
    第331至383頁）在卷可稽，復有改造槍枝1枝、制式子彈8顆
    及毒品咖啡包300包扣案可憑證。
　㈡扣案之上開槍、彈及咖啡包，經送內政部警政署刑事警察局
    （下稱刑事警察局）鑑定，其中⑴扣案之槍、彈，經以檢視
    法、性能檢驗法、試射法鑑驗結果，認定：①送鑑手槍1枝（
    槍枝管制編號0000000000），係改造手槍，由仿半自動手槍
    製造之槍枝，換裝土造金屬槍管而成，擊發功能正常，可供
    擊發適用子彈使用，認具殺傷力；②送鑑子彈8顆，認均係口
    徑9mm制式子彈 ，經採樣3顆試射，均可擊發，認具殺傷力
    等情，有刑事警察局107年5月22日刑鑑字第1070037855號鑑
    定書在卷可憑（見偵12573卷第255至258頁 ）。繼之上開未
    試射之子彈5顆，亦均試射，均可擊發，認具殺傷力，亦有
    刑事警察局109年2月21日刑鑑字第1090012779號函在卷可佐
    （見本院卷第103頁），足見上開扣案改造手槍1枝（含彈匣
    1個）及制式子彈8顆，均具有殺傷力；⑵扣案之咖啡包，經
    刑事警察局以氣相層析/質譜分析法及核磁共振分析法鑑驗
    結果，檢出第三級毒品4-甲基甲基卡西酮及微量硝甲西泮成
    分（驗前總毛重4487.10公克、包裝總重約384.0 0公克、驗
    前總淨重約4103.10公克），依據抽測純度值，推估4-甲基
    甲基卡西酮驗前總純質淨重約123.09公克 ，有刑事警察局1
    07年5月8日刑鑑字第1070036544號鑑定書在卷可參（見偵12
    573卷第259至260頁）。
　㈢綜上，足認被告上開任意性自白與事實相符，堪以採信。本
    案罪證明確，被告犯行洵堪認定，應依法論科。至被告之辯
    護人於原審時雖請求就扣案槍枝再送法務部調查局鑑定，並
    援引本院92年度上訴字第1911號判決，曾質疑內政部警政署
    刑事警察局曾就未經實際試射之槍枝函覆法院該槍枝經過試
    射，而認有殺傷力云云。惟按「檢視法」、「性能檢驗法」
     ，係實際操作檢測槍枝之機械結構與性能，如槍管、滑套
    、轉輪等零件材質之檢視，滑套、扳機、擊錘及撞針等機械
    運作情形之檢驗；故經鑑定人員實際操作檢視其結構 、功
    能完整良好，且擊發功能正常，認該槍枝可供擊發適用子彈
    ，而具殺傷力，此與美國、澳洲、英國及以色列等國家或州
    市槍彈實驗室之鑑定方法相同，均可完成槍枝機械結構與性
    能之檢測，並由專業鑑定人員據以判定槍枝有無殺傷力 。
    是受囑託鑑定機關如依「檢視法」及「性能檢驗法」實際操
    作送鑑槍枝之機械結構與功能，經檢測後認其結構完整，且
    擊發功能良好正常，可供擊發適用子彈使用，而為具殺傷力
    之研判，茍非其鑑定有顯然未盡確實或欠缺完備情事，即不
    得以未經實彈射擊鑑測，遽認其鑑定結果不可採信（最高法
    院106年度台上字第1544號判決意旨參照）。查被告之辯護
    人所援引本院92年度上訴字第1911號判決，其扣案之槍枝槍
    管為塑膠材質，而本院係質疑扣案槍枝之塑膠材質槍管若經
    實際試射，該槍枝何以未遭變形或損傷，而本案扣案之槍枝
    經性能檢驗法檢視，係換裝土造金屬槍管而成，擊發功能正
    常，可供擊發適用子彈使用，二者槍管材質不同，已難比附
    。況且，刑事警察局107年5月22日刑鑑字第1070037855 號
    鑑定書之「鑑定結果一」所載手槍1枝（槍枝管制編號00000
    00000），前經裝口徑9mm制式子彈（ 彈頭9.0mm、質量8.0g
     )實際試射，測得彈頭發射速度為100.4公尺/秒，計算其發
    射動能為40.3焦耳，單位面積動能為63.3焦耳/平方公分，
    亦有刑事警察局108年4月12日刑鑑字第1080030128號函（見
    原審卷一第91頁）在卷可佐，足認本件扣案槍枝（槍枝管制
    編號000000000）具有殺傷力，要已至明，自無將本案槍枝
    再送法務部調查局鑑定之必要，附此敘明。
二、論罪：
  ㈠按槍砲彈藥刀械管制條例第8條第4項所規定之「持有」與「 
    寄藏」係二種不同之犯罪型態，寄藏係行為人受他人之委託
     ，而代為收藏使不易為人發現而言，而所謂持有係指在其
    實力支配狀態中，不以現實之執持為必要（最高法院101年
    度台上字第5056號判決參照）。被告係因「小可」積欠其債
    務要求「小可」提供擔保品，而收受「小可」交付之上開具
    殺傷力之槍枝、子彈及含有第三級毒品之咖啡包，顯已將上
    開具殺傷力之槍枝、子彈及含有第三級毒品之咖啡包置於被
    告實力支配之下，被告顯係為自己持有，並非受其友人之委
    託，而代為收藏使不易為人發現。
　㈡核被告所為，係犯槍砲彈藥刀械管制條例第8 條第4 項之非
    法持有可發射子彈具殺傷力之改造槍枝罪、同條例第12條第
    4 項之非法持有子彈罪及毒品危害防制條例第11條第5 項之
    持有第三級毒品純質淨重20公克以上罪。
　㈢按未經許可，持有槍、彈，其持有之繼續，為行為之繼續，
    亦即一經持有槍、彈，罪已成立，但其完結須繼續至持有行
    為終了時為止（最高法院88年度第8次刑事庭會議決議參照
    ）。又毒品危害防制條例第11條第5項之持有第三級毒品純
    質淨重20公克以上罪之持有，亦為相同之解釋。
　㈣次按非法持有槍砲彈藥刀械等違禁物，所侵害者為社會法益
    ，如持有之客體種類相同（同為手槍，或同為子彈者），縱
    令持有同種類之客體有數個（如數枝手槍、數顆子彈），仍
    為單純一罪，不發生想像競合犯之問題；若同時持有二不相
    同種類之客體（如同時持有手槍及子彈），則為一行為觸犯
    數罪名之想像競合犯（最高法院82年度台上字第5303號、92
    年台上字第2121號判決意旨參照）。查被告同時地持有本案
    槍、彈，因係二種以上不相同種類客體，又同時持有含有第
    三級毒品之咖啡包，屬於以一行為同時觸犯非法持有可發射
    子彈具殺傷力之槍枝罪、非法持有子彈罪及持有第三級毒品
    純質淨重20公克以上罪，為想像競合犯，應依刑法第55條規
    定，從一重之非法持有可發射子彈具殺傷力之槍枝罪處斷。
　㈤至被告含有第三級毒品4-甲基甲基卡西酮之咖啡包300包部分
    ，雖經臺灣新北地方檢察署檢察官以107年度偵字第13000號
    ，以「扣案毒品300包之外觀，各包外部均以白色塑膠或鋁
    箔等類似材質包裝，包裝袋上復均印有Happy Hour文字及鑽
    石型圖案，則該毒品顯已分裝於上開各小包裝中而便利攜帶
    ，外包裝上所印有之文字及圖案亦便利毒品施用者辨別毒品
    種類、內容，佐以本案毒品共計300包，驗前淨重總計4,103
    .1公克，其市價顯屬不斐。另被告關於『小可』之真實姓名、
    聯絡方式均不知悉，顯與常情有違。徵之其亦無法供述將車
    輛送往修繕之維修車廠之名稱、地址，送修之確切時間，其
    辯稱本案毒品之來源係因受『小可』交付而持有之云云，顯與
    常情有違，要難可採」，因認被告所為係犯毒品危害防制條
    例第5條第3 項之意圖販賣而持有第三級毒品罪嫌云云。惟
    查：
　⑴扣案含有第三級毒品4-甲基甲基卡西酮咖啡包300包，係於1 
    07年4月14日凌晨1時30分許，在新北市中和區錦和路111前
    為警同時查獲，業據被告供承在卷（見偵12573卷第17頁、
    第219頁），並有上開新北市政府警察局中和分局搜索扣押
    筆錄、扣押物品目錄表及原審勘驗警方搜索光碟所製作之勘
    驗筆錄擷圖在卷可憑，而被告於警詢、偵查、原審及本院審
    理時均一再供稱：因為「小可」欠伊錢 ，所以在1 06年11
    至12月間某日拿扣案之槍枝、子彈及毒品給伊當作抵押品，
    並表示會在過年前把所有的錢還給伊，結果後來就找不到人
    了，所以東西一直在伊這邊等語（見偵12573卷第17頁、第2
    19至221頁、第342頁；臺灣新北地方檢察署107年度偵字第1
    3000號影卷一第350至351頁；原審卷一第57頁；原審卷二第
    41至42頁；本院卷第126至127頁），而依卷存事證，尚查無
    被告係於不同時、地取得扣案之槍枝、子彈及毒品，依「罪
    證有疑，利歸被告」法則，堪以採認被告上開所供情節，則
    被告既係同時取得扣案之槍枝、子彈及毒品，顯係以一行為
    同時持有扣案之槍枝、子彈及毒品，為想像競合犯，屬裁判
    上一罪關係，依刑事訴訟法第267條審判不可分原則，法院
    自應併予審理。況且，被告此部分持有含有第三級毒品之咖
    啡包部分，雖經臺灣新北地方檢察署檢察官以107年度偵字
    第13000號提起公訴 ，嗣由臺灣新北地方法院以108年度訴
    字第444號判決公訴不受理在案，有上開案號判決書在卷可
    佐（見本院卷第136至143頁），法院自應併予審理。
　⑵至按意圖販賣而持有毒品罪，乃行為人以意圖販賣營利以外
    之原因而持有毒品，其後始起意營利販賣；若行為人於持有
    毒品之始終，均無販賣營利之意圖，則僅論以單純持有毒品
    犯行。故於行為人持有毒品並未賣出即遭查獲之情形，其持
    有之毒品，是否基於販賣營利之意思而販入，攸關應否成立
    販賣毒品、意圖販賣而持有毒品、甚或單純持有毒品罪責之
    判斷，此項主觀意圖之有無，應以積極之證據證明。且持有
    毒品之原因非僅一端，或基於販賣營利之目的販入毒品而持
    有、或基於非營利之目的而取得毒品並持有，如無確切證據
    ，自不得僅憑持有毒品之數量多寡，施用毒品前科有無，或
    查獲相關工具等情狀，即為推定行為人係基於營利目的而販
    入毒品之主要論據（最高法院99年台上字第428號判決意旨
    參照）。查被告自收受「小可」所交付含有第三級毒品4-甲
    基甲基卡西酮咖啡包300包起迄遭警查獲時，長達將近半年
    之久，而本案除查獲被告持有含有第三級毒品4-甲基甲基卡
    西酮咖啡包300包外，並未查獲被告於持有前開毒品期間 ，
    主觀上具販賣意圖或客觀上為遂行該販賣意圖而著手販賣之
    具體事證，自難僅因被告持有第三級毒品數量龐大、純度較
    高，率認被告持有動機係為圖販賣獲利。至被告雖供稱扣案
    之槍枝、子彈及毒品，均係因「小可」欠伊錢，以此作為抵
    押品，然不知「小可」之真實姓名、聯絡方式等情，與一般
    人生活經驗不符，惟縱認被告所供取得鉅量毒品之原因，與
    一般人生活經驗不符，仍無從單以被告所述不實，即遽認被
    告主觀上具販賣該毒品牟利之意圖，併此說明。
三、刑之加重、減輕：
  ㈠被告於101年間，因傷害案件經臺灣新北地方法院以101年度
    簡字第7821號判處有期徒刑4月確定，於102年2月8日易科罰
    金執行完畢，有本院被告前案紀錄表在卷可參，是被告受有
    期徒刑執行完畢後，5年內故意再犯本件有期徒刑以上之罪 
    ，固為累犯，然參酌司法院釋字第775號解釋之意旨，法院
    就符合累犯要件之被告，仍應以其是否有其特別惡性或對刑
    罰反應力薄弱等事由，妥適審酌被告所犯前後數罪間，關於
    前案之性質（故意或過失）、前案徒刑之執行完畢情形（有
    無入監執行完畢、是否易科罰金或易服社會勞動）、再犯之
    原因、兩罪間之差異（是否同一罪質、重罪或輕罪）、主觀
    犯意所顯現之惡性及其反社會性等情，綜合判斷各別被告有
    無因加重本刑致生所受刑罰超過其所應負擔罪責之情形，裁
    量是否加重最低本刑。本件被告前所犯傷害罪與本案所犯之
    犯行並非同類案件，所保護法益、罪質均屬有異，尚難認被
    告有犯本罪之特別惡性或有何累犯立法意旨之刑罰反應力較
    薄弱，而有加重最低本刑之必要，故不依累犯加重其刑。
  ㈡按刑法第62條規定，對於未發覺之罪自首而受裁判者，減輕
    其刑。但有特別規定者，依其規定。又槍砲彈藥刀械管制條
    例第18條第1 項前段規定，犯本條例之罪自首，並報繳其持
    有之全部槍砲、彈藥、刀械者，減輕或免除其刑。槍砲彈藥
    刀械管制條例既為刑法之特別法，該條例第18條第1 項前段
    規定，即為刑法第62條但書所示之特別規定，自應優先適用
    （最高法院91年度台上字第615號判決意旨參照）。經查：
    證人即查獲員警許峻維於原審時證稱：伊有於107年4月14日
    凌晨1 時30分在中和錦和路111號附近查獲被告。當天是要
    執行一件賭博案的搜索，停車場圍牆旁邊的住宅就是搜索目
    標，當時有派一組人上去附近公寓的頂樓監看，但後來沒有
    搜索到就結束了，但頂樓的監控同仁說看到停車場有一群年
    輕人在抽K他命，所以伊就繞到那邊。伊在對停車場裡面的
    車子做清查時，在被告使用的廂型車後面，透過玻璃有看到
    一個提袋，拿手電筒一照時，看到提袋裡面有一把槍，當時
    那把槍是槍柄朝上呈Ｌ型放置在袋子裡面，伊有問這個車子
    是誰的，請打開來讓伊看，後來有拖一下子，過不久就有人
    拿鑰匙來把車子打開。放槍枝那台車上除查到槍之外，在同
    一個袋子裡面還有毒品咖啡包，那時有問這個東西是誰的，
    被告就有出來說那個東西是他的，因為被告承認，才知道槍
    是被告的。被告原本是在娃娃機那邊，後來有問車子是誰的
     ，請他們拿鑰匙來開，伊是從停車場喊，請同事去娃娃機
    那邊講，他們就去問誰有這台車的鑰匙，叫他來開，當時應
    該是被告來開，但伊記得不是很清楚等語（見原審卷一第22
    9 至242頁）；證人即查獲員警陳佳賢於原審時證稱：107年
    4月14日查獲被告所涉犯的槍砲案件時，伊有在現場。那天
    是在辦別的案件，結束回到錦和路那個停車場的時候，當下
    其他同事說要盤查在娃娃機那邊的人，在盤查過程中，有看
    到車上有1包東西，那時伊與許峻維小隊長就一直在研究那
    一包是什麼東西，伊印象中上面是有用東西蓋著，就在那邊
    猜測是不是非法的，當下在那邊一直問這台車是誰的，那時
    伊跟被告講請他配合開個車門讓伊盤查一下，講一講之後被
    告說願意配合，就自己去拿鑰匙把車打開，才查獲那些東西
    。當天應該就是問被告，被告自己主動，講真的伊也不知道
    車子到底是誰的。在車上看到的東西只能用猜的，猜疑是不
    是類似槍的東西，因為有看到一個黑黑的而已。在娃娃機店
    時 ，被告主動說要開給伊看，被告應該是有說裡面有違法
    ，可是伊對當時所有話語沒有很確定，被告應該有跟伊承認
    ，然後說願意配合拿鑰匙出來，這部分是伊在交涉的。被告
    在警局時所陳述的「在警方查獲我之前，我就先跟警方說車
    裡面有毒品咖啡包跟槍枝，我就說放在後車廂，警方也是在
    後車廂查到槍枝跟毒品咖啡包」，應該是與現場情況相符等
    語（ 見原審卷二第13至22頁）。是依上開證人許峻維、陳
    佳賢所述，可知員警雖在本案自用小客車之後車廂見到疑似
    為槍枝之物品，然對於該物品是否確實為槍枝尚非明確，且
    對於槍枝之持有人為何人，並不知悉，則被告在員警尚無從
    查悉本案槍彈之持有人之情況下，即主動告知其持有本案扣
    案之槍枝 、子彈，打開車門讓員警起出本案槍枝、子彈，
    並進而接受裁判，符合槍砲彈藥刀械管制條例第18條第1項
    前段自首報繳要件 ，又審酌被告持有扣案之槍枝、子彈對
    社會治安之危害非輕，猶不宜逕予免除其刑，爰依槍砲彈藥
    刀械管制條例第18條第1項前段規定減輕其刑。
  ㈢至被告之辯護人固主張被告從事木工，有正當工作，只是為
    確保債權能受清償而收受「小可」之人交付之槍枝、子彈及
    毒品以供擔保，從未持槍犯案危害社會，被告之妻子並無工
    作，需靠被告扶養，本案應依刑法第59條規定酌減其刑云云
    。惟按94年2月2日修正公布，於95年7月1日生效施行之刑法
    第59條規定之立法理由特別闡明：「一、現行第59條在實務
    上多從寬適用，為防止酌減其刑之濫用，自應嚴定其適用之
    條件，以免法定刑形同虛設，破壞罪刑法定之原則；二、按
    科刑時，原即應依第57條規定審酌一切情狀，尤應注意該條
    各款所列事項，以為量刑標準，本條所謂『犯罪之情狀可憫
    恕』，自係指裁判者審酌第57條各款所列事項以及其他一切
    與犯罪有關之情狀之結果，認其犯罪足堪憫恕者而言，惟其
    審認究係出於審判者主觀之判斷，為使其主觀判斷具有客觀
    妥當性，宜以『可憫恕之情狀較為明顯』為條件，故特加一『
    顯』字，用期公允；三、依實務上見解，本條係關於裁判上
    減輕之規定，必於審酌一切之犯罪情狀，在客觀上顯然足以
    引起一般同情，認為縱予宣告法定最低刑度猶嫌過重者 ，
    始有其適用（最高法院38年台上字第16號、45年台上字第11
    65號、51年台上字第899號判例），乃增列文字，將此適用
    條件予以明文化」。故刑法第59條之酌量減輕其刑，必須犯
    罪另有特殊之原因與環境等在客觀上足以引起一般同情，認
    為即予宣告法定低度刑期猶嫌過重者，始有其適用。查被告
    明知具有殺傷力之本案槍、彈為法律所管制，仍於「小可
　　」積欠其債務，要求「小可」提供物品以供擔保時，同意「
    小可」交付之扣案槍枝、子彈及毒品咖啡包等物品作為抵押
    而非法持有之，並將上開槍、彈放置其所乘坐之車上，處於
    隨時可以拿取使用之狀況，對於他人之身體、生命及社會治
    安均構成重大潛在危害，影響社會秩序情節重大，是就被告
    本案犯罪情節觀之，其犯行並無特殊之原因與環境，客觀上
    不足以引起一般人之同情，自難認其犯罪之情狀顯可憫恕 
    ，縱量處最低刑度仍嫌過重，而有刑法第59條之適用。是被
    告辯護人請求依刑法第59條規定酌減其刑云云，並無可採。
四、原審本於同上見解，認定被告前揭犯行，罪證明確，適用槍
    砲彈藥刀械管制條例第8條第4項、第12條第4項、第18條第1
    項前段，毒品危害防制條例第11條第5項，刑法第11條前段
    、第55條、第42條第3項等規定，並審酌被告為智識成熟之
    成年人，無視法律禁令而為本件持有槍彈及第三級毒品之犯
    行，對於社會治安與民眾安危均生潛在危險，所為甚屬不該
    ，惟念及被告犯後坦承犯行，已見悔意，兼衡其犯罪之動機
    、目的、手段、持有槍彈、第三級毒品之期間與數量，暨其
    智識程度、家庭經濟生活狀況等一切情狀，判處有期徒刑2
    年6月，併科罰金新臺幣（下同）5萬元，並諭知罰金如易服
    勞役，以1,000元折算1日。又就沒收敘明：㈠扣案之改造手
    槍1枝，為違禁物，不問屬於犯人與否，應依刑法第38條第1
    項規定宣告沒收。至扣案經試射之制式子彈8顆，依上開鑑
    定結果認均具殺傷力，且於鑑定時經實際試射，所餘已非原
    貌之彈頭、彈殼，而喪失子彈之效用，已非屬違禁物，均不
    予宣告沒收。㈡扣案之含有第三級毒品4-甲基甲基卡西酮共3
    00包（驗前總毛重4487.13公克、包裝總重約384.0 0公克、
    驗前總淨重約4103.10公克），皆係違禁物，連同難以完全
    析離之包裝袋，應依刑法第38條第1項規定宣告沒收。至鑑
    驗用罄之第三級毒品已滅失不存在，無庸宣告沒收。其認事
    用法，核無違誤，量刑亦屬妥適。
五、被告上訴請求從輕量刑，其辯護人亦為被告利益而聲請將原
    判決宣告沒收之5顆子彈再送鑑定是否具有殺傷力，並請求
    能依刑法第59條酌減其刑云云。然查：㈠扣案子彈8顆，經送
    刑事警察局鑑定，原經採樣3顆試射，均可擊發，認均具殺
    傷力，剩餘子彈5顆未經試射，被告及辯護人於本院審理時
    請求將剩餘之5顆子彈送鑑定，本院為求慎重再次函請刑事
    警察局就未經試射之5顆子彈再次鑑定，經試射均可擊發，
    認具殺傷力，有上開刑事警察局107年5月22日刑鑑字第1070
    037855號及109年2月21日刑鑑字第1090012779號函在卷可佐
    ，已如前述（見理由欄貳一㈡），足見原判決依取樣鑑定結
    果，認扣案之子彈8顆均有殺傷力，並無違誤，自無因
　　本院再囑託以試射法鑑定，經全數試射用罄故無庸宣告沒收
    一節而將原判決撤銷之必要，應予補充敘明。㈡又被告明知
    具有殺傷力之槍、彈為法律所管制，為求「小可」積欠之債
    務獲得擔保，仍自「小可」處收受扣案之槍枝、子彈及毒品
    以供擔保「小可」積欠之債務 ，而非法持有之，對他人之
    身體、生命及社會治安均構成重大潛在危害，影響社會秩序
    情節重大，其犯行並無特殊之原因與環境，客觀上不足以引
    起一般人之同情，自難認其犯罪之情狀顯可憫恕，縱量處最
    低刑度仍嫌過重之情形，應無刑法第59條酌減其刑規定之適
    用，亦經本院詳論於上（見理由欄貳三㈢）。㈢末按關於刑之
    量定，係實體法上賦予法院得為自由裁量之事項，倘其未有
    逾越法律所規定之範圍，或濫用其權限，即不得任意指為違
    法（最高法院75年台上字第7033號判例意旨參照）。本件被
    告所犯槍砲彈藥刀械管制條例第8條第4項之非法持有可發射
    子彈具殺傷力之槍枝罪，其法定刑為「3年以上10年以下有
    期徒刑，併科新臺幣7百萬元以下罰金」，其犯行既經認定
    ，原審判決之量刑時，業已審酌被告於有期徒刑執行完畢後
    5年內故意再犯本案罪，雖符合累犯要件，但無依刑法第47
    條第1項加重其刑（見理由欄貳三㈠）；又以被告於有偵查犯
    罪職權之公務員尚未發覺前，即主動坦認有本案持有槍枝、
    子彈且全部報繳，並因而接受裁判等情，爰就其所犯持有槍
    枝罪，依槍砲彈藥刀械管制條例第18條第1項前段規定減輕
    其刑（見理由欄貳三㈡），且依刑法第57條規定而為衡酌，
    亦經本院詳述於前（見理由欄貳四），從而，原審判決之量
    刑並未逾越職權，亦未違反比例原則。㈣綜上，本件被告上
    訴意旨猶執前詞指摘原判決不當，均為無理由，應予駁回。
據上論斷，應依刑事訴訟法第368條，判決如主文。
本案經檢察官陳香君提起公訴，檢察官陳正芬到庭執行職務。
中　　華　　民　　國　　109 　年　　3 　　月　　24　　日
                  刑事第三庭    審判長法　官  張惠立
                                      法　官  廖怡貞
                                      法　官  張江澤
以上正本證明與原本無異。
如不服本判決，應於收受送達後20日內向本院提出上訴書狀，其
未敘述上訴之理由者並得於提起上訴後20日內向本院補提理由書
（均須按他造當事人之人數附繕本）「切勿逕送上級法院」。
                                      書記官  林明慧
中　　華　　民　　國　　109 　年　　3 　　月　　25　　日
附錄：本案論罪科刑法條全文　　　　　　　　　　　　　　　
槍砲彈藥刀械管制條例第8條
未經許可，製造、販賣或運輸鋼筆槍、瓦斯槍、麻醉槍、獵槍、
空氣槍或第 4 條第 1 項第 1 款所定其他可發射金屬或子彈具
有殺傷力之各式槍砲者，處無期徒刑或 5 年以上有期徒刑，併
科新臺幣 1 千萬元以下罰金。
未經許可，轉讓、出租或出借前項所列槍枝者，處 5 年以上有
期徒刑，併科新臺幣 1 千萬元以下罰金。
意圖供自己或他人犯罪之用，而犯前二項之罪者，處無期徒刑或
7 年以上有期徒刑，併科新臺幣 1 千萬元以下罰金。
未經許可，持有、寄藏或意圖販賣而陳列第 1 項所列槍枝者，
處 3 年以上 10 年以下有期徒刑，併科新臺幣 7 百萬元以下罰
金。
第 1 項至第 3 項之未遂犯罰之。
犯第 1 項、第 2 項或第 4 項有關空氣槍之罪，其情節輕微者
，得減輕其刑。

槍砲彈藥刀械管制條例第12條
未經許可，製造、販賣或運輸子彈者，處 1 年以上 7 年以下有
期徒刑，併科新台幣 500 萬元以下罰金。
未經許可，轉讓、出租或出借子彈者，處 6 月以上 5 年以下有
期徒刑，併科新台幣 300 萬元以下罰金。
意圖供自己或他人犯罪之用，而犯前二項之罪者，處 3 年以上
10 年以下有期徒刑，併科新台幣 700 萬元以下罰金。
未經許可，持有、寄藏或意圖販賣而陳列子彈者，處 5 年以下
有期徒刑，併科新台幣 300 萬元以下罰金。
第 1 項至第 3 項之未遂犯罰之。

毒品危害防制條例第11條
持有第一級毒品者，處 3 年以下有期徒刑、拘役或新臺幣 5 萬
元以下罰金。
持有第二級毒品者，處 2 年以下有期徒刑、拘役或新臺幣 3 萬
元以下罰金。
持有第一級毒品純質淨重十公克以上者，處 1 年以上 7 年以下
有期徒刑，得併科新臺幣 1 百萬元以下罰金。
持有第二級毒品純質淨重二十公克以上者，處 6 月以上 5 年以
下有期徒刑，得併科新臺幣 70 萬元以下罰金。
持有第三級毒品純質淨重二十公克以上者，處 3 年以下有期徒
刑，得併科新臺幣 30 萬元以下罰金。
持有第四級毒品純質淨重二十公克以上者，處 1 年以下有期徒
刑，得併科新臺幣 10 萬元以下罰金。
持有專供製造或施用第一級、第二級毒品之器具者，處 1 年以
下有期徒刑、拘役或新臺幣 1 萬元以下罰金。